臺灣桃園地方法院刑事判決　　　　　　　 94年度易字第212號
公　訴　人　臺灣桃園地方法院檢察署檢察官
被　　　告　丑○○
　　　　　　　　　　（現於臺灣新竹戒治所執行強制戒治中）
上列被告因竊盜案件，經檢察官提起公訴（94年度偵字第728 號
）及移送併案審理（93年度偵字第13261 號、94年度偵字第2495
、13142 號、94年度核退字第61號、臺灣新竹地方法院檢察署93
年度偵字第4554號、第5290號、94年度偵字第1218號、臺灣板橋
地方法院檢察署93年度偵字第15637 、17652 、17843 號），本
院合議庭裁定改依簡式審判程序，判決如下：
    主  文
丑○○連續結夥三人攜帶兇器竊盜，處有期徒刑貳年拾月，並於
刑之執行前，令入勞動場所強制工作年。扣案之剪刀支、鑰
匙玖支，均沒收。
    事  實
一、丑○○前因詐欺案件，經本院於93年12月13日，以93年易字
    第674 號判決判處有期徒刑四月，如易科罰金，以3 百元折
    算1 日確定，尚未執行，不構成累犯。
二、詎丑○○仍不知悔改，復基於意圖為自己不法所有之概括犯
    意，與宋益庚（本院另案94年度訴字第625 號判決判處有期
    徒刑4 月，如易科罰金，以3 百元折算1 日）、夏啟鳳（臺
    灣板橋地方法院檢察署另案偵辦）、年籍不詳「陳新明」之
    成年人、子○○（本院判決確定），或結夥3 人、或2 人共
    同，或獨自1 人，於如附表一編號１至、附表二編１至３
    、５（除編號４外）所示之時間、地點，以如附表一編號１
    至、附表二編１至３、５（除編號４外）所示方法，竊取
    如附表一編號１至、附表二編１至３、５（除編號４外）
    所示被害人之財物，顯有犯罪之習慣。
三、查獲經過：
  (一)附表一編號１所示犯行（即臺灣新竹地方法院檢察署93年偵
    字第4554號），為警於93年4 月21日在新竹縣新豐鄉○○路
    135 巷7 號8 樓查獲。
  (二)附表一編號２、、至、附表二編號２所示犯行（即臺
    灣桃園地方法院檢察署93年偵字第13261 號、94年度偵字第
    2495號），為警於93年8 月15日18時30分許在桃園縣楊梅鎮
    豐野里13鄰集祠廣場查獲；93年9 月12日17時許，在桃園縣
    楊梅鎮○○路○ 段558 號前面產業道路查獲，並扣得其所有
    供行竊用之剪刀1 把。
  (三)附表一編號３至５、７至１０、至、所示犯行（即臺灣
    新竹地方法院檢察署93年偵字第5290、94年度偵字第1218號
    ），為警於93年7 月5 日為警查獲，另於94年9 月12日17時
    許，在桃園縣楊梅鎮○○路○ 段558 號前面產業道路查獲。
  (四)附表一編號６、、、附表二編號３、４（即臺灣板橋地
    方法院檢察署93年偵字第15637 、17562 、17843 號），為
    警於93年9 月30日凌晨3 時50許在臺北縣土城市135 巷13
    號前；同年10月18日22時40分許在桃園縣楊梅鎮○○路○
    段與梅獅路口為警查獲，並扣得其所有供行竊用之鑰匙1 支
    ；93年7 月5 日15時許在新竹縣湖口鄉○○路上為警查獲
    ，並扣得其所有供竊盜用之作案鑰匙3 支；93年5 月29日
    9 時許，在新竹縣湖口鄉○○村○○鄰○○道路旁土地工廟前
    ，為警查獲，並扣得其所有供行竊用之鑰匙1 支。
  (五)附表一編號26所示犯行（即臺灣桃園地方法院檢察署94年核
    退字第61號），為警於93年12月27日晚間21時許在新竹縣湖
    口鄉中興村中興4 巷附近之空地查獲，並扣得其所有行竊用
    之鑰匙3 支。
  (六)附表二編號１所示犯行（即臺灣桃園地方法院檢察署94年偵
    字第13142 號），為警於94年6 月7 日下午17時許在桃園縣
    楊梅鎮○○路116 巷42弄臺北碧瑤社區地下室查獲，並扣得
    其所有供行竊用之剪刀1 支及車鑰匙1 支。
  (七)附表二編號５（即臺灣桃園地方法院檢察署94年偵字第728
    號），為警於93年12月15日下午15時10分許在桃園縣平鎮市
    東勢里10鄰12之10號查獲，並扣得其所有供作案用之剪刀1
    支。
四、案經桃園縣警察局大溪分局報告臺灣桃園地方法院檢察署檢
    察官偵查起訴及移送併案審理。
    理  由
一、按刑事訴訟法第273 條之1 規定除被告所犯為死刑、無期徒
    刑、最輕本刑為3 年以上有期徒刑之罪、或高等法院管轄第
    一審案件者外，於審判期日前之程序進行中，被告先就被訴
    事實為有罪之陳述時，審判長得告知被告簡式審判程序之旨
    ，並聽取當事人、代理人、辯護人及輔佐人之意見後，裁定
    進行簡式審判程序。經查，本件被告丑○○被訴竊盜一案，
    非前開不得進行簡式審判程序之案件，經被告於本院審理時
    就被訴事實為有罪之陳述，且經本院告知被告簡式審判程序
    之旨，聽取被告及檢察官之意見後，爰依右開刑事訴訟法第
    273 條之1 之規定，當庭裁定改依簡式審判程序審判之，合
    先敘明。
二、上揭事實，業據被告於警詢、偵查及本院審理中坦承不諱，
    核與如附表一編號１至、附表二編１至３、５（除編號４
    外）所示證人即被害人天○○等人指訴之情節相符（詳見附
    表一、二備註欄所載證卷頁數），且據證人郭子輝、另案被
    告宋益庚、夏啟鳳、同案被告子○○證述在卷，復有贓物認
    領保管單、照片52張桃園縣政府警察局車輛協尋證明單、車
    輛車牌失竊作業查詢報表、扣押物品清單、承辦警員職務報
    告書、門號0000000000行動電話之通聯紀錄1 份等件附卷可
    稽，並有如事實欄三、查獲經過所示被告先後為警查獲扣得
    其或共犯所有供行竊用之剪刀3 支、鑰匙9 支等扣案可資作
    證。是依上述補強證據，足認被告所為前開任意性自白與事
    實相符。是本件事證明確，被告竊盜犯行洵堪認定，應依法
    論科。
三、論罪科刑部分：
  (一)查附表二編號１至３、５所示之剪刀，質地均為鐵製，屬堅
    硬之物，木棍亦是堅硬之物，如被告持以行兇，依一般社會
    通念，客觀上均足以對人之生命、身體、安全構成威脅，顯
    為具危險性之兇器無訛。
  (二)核被告如附表一編號１至所為，均係犯刑法第320 條第1
    項之普通竊盜罪；如附表二編號１、２、５所為，均係犯係
    犯同法第321 條第1 項第3 款之攜帶兇器竊盜罪；如附表二
    編號３所為，係犯同條項第3 款、第4 款之結夥3 人攜帶兇
    器竊盜罪。
  (三)被告丑○○就如附表一編號、、附表二編號３、５部分
    之各該犯行，分別與如附表所示之宋益庚、夏啟鳳、「陳新
    明」、子○○間，有犯意聯絡及行為分擔，為共同正犯。
  (四)被告先後31次犯行，時間緊接，方法相同，復均觸犯基本構
    成要件相同之罪名，顯係基於概括犯意為之，應依連續犯之
    規定論以情節較重之結夥3 人攜帶兇器竊盜（附表二編號３
    ）一罪，並加重其刑。臺灣桃園地方法院檢察署93年度偵字
    第13261 號、94年度偵字第2495、13142 號、94年度核退字
    第61號、臺灣新竹地方法院檢察署93年度偵字第4554號、第
    5290號、94年度偵字第1218號、臺灣板橋地方法院檢察署93
    年度偵字第15637 、17652 、17843 號移送併辦部分，雖未
    據檢察官提起公訴，惟因與已起訴之犯行有連續犯之裁判上
    一罪關係，本院自應併予審判。
  (五)爰審酌被告有多次竊盜、毒品前科，素行不良，詎仍不知悔
    改，再度罹犯竊盜刑章，顯見其自制力不佳，且正值青壯，
    本應力求進取，卻徒思不勞而獲，連續結夥3 人或攜帶兇器
    竊取財物，敗壞社會治安甚鉅，對被害人之財物造成實質損
    害，實不足取；惟考量其事後坦承犯行，態度良好等一切情
    狀，量處如主文所示之刑，以資懲儆。末查，被告連續犯如
    附表一編號１至、附表二編１至３、５（除編號４外）所
    示共計31次竊盜犯行，而先後於如事實欄三、所示時間、地
    點為警查獲多次，於前揭時間為警查獲後，仍再犯有竊盜犯
    行，顯見其不思悔改，並無悔意，且無法戒除不勞而獲之陋
    習，可認其有犯罪之習慣及再犯之虞，爰依竊盜犯贓物犯保
    安處分條例第3 條第1 項第1 款、第4 條、第5 條第1 項前
    段規定，宣告被告於刑之執行前，令入勞動場所強制工作3
    年。
四、沒收部分：
    如事實欄三、查獲經過所示被告先後為警查獲扣得之剪刀3
    支及鑰匙9 支，均為被告所有供犯本件竊盜罪所用之物，均
    應依刑法第38條第1 項第2 款規定宣告沒收。
五、另臺灣板橋地方法院檢察署93年度偵字第15637 、17652 、
    17843 號案件移送併辦意旨（即附表二編號４、該移送併辦
    意旨書編號(三)後段所示）略以：被告丑○○有如附表二編號
    ４所示時間、地點，與夏啟鳳、「陳新明」結夥3 人，為如
    附表二編號４所示犯行，員警據報前往現場，3 人見狀由被
    告丑○○駕車搭載夏啟鳳、「陳新明」，詎為脫免逮捕，被
    告丑○○竟駕駛竊得之自小客車，衝撞執勤之員警，當場施
    以強暴，致警車左前保險桿毀損，嗣3 人駕車至同市○○路
    135 巷13號前，「陳新明」趁隙脫逃、被告丑○○及夏啟鳳
    始為警制伏，因認被告涉犯刑法第330 條第1 項之犯第329
    條而有第321 條情形之加重準強盜罪嫌等語，是檢察官上開
    併案意旨認被告係犯加重準強盜罪，則與被告所為前揭論罪
    部分，並非屬裁判上一罪之連續犯關係，本院亦無從併為審
    理。應將此部分併辦案件退回由檢察官另為適法之處理，併
    為敘明。
據上論斷，應依刑事訴訟法第273 條之1 第1 項、第299 條第1
項前段，刑法第28條、第56條、第321 條第3 款、第4 款，竊盜
犯贓物犯保安處分條例第3 條第1 項第1 款、第4 條、第5 條第
1項前段，判決如主文。
本案經檢察官廖先志到庭執行職務。
中　　華　　民　　國　　94　　年　　11　　月　　11　　日
　　　　　　　　　刑事第十二庭法　官  黃永定
以上正本證明與原本無異。
如不服本判決，應於判決送達後10日內向本院提出上訴狀（應附
繕本），上訴於臺灣高等法院。
　　　　　　　　　　　　      書記官　施春祝
中　　華　　民　　國　　94　　年　　11　　月　　11　　日
附錄本判決論罪之法條：
刑法第321條
犯竊盜罪而有左列情形之一者，處六月以上、五年以下有期徒刑
：
  一  於夜間侵入住宅或有人居住之建築物、船艦或隱匿其內而
      犯之者。
  二  毀越門扇、牆垣或其他安全設備而犯之者。
  三  攜帶兇器而犯之者。
  四  結夥三人以上而犯之者。
  五  乘火災、水災或其他災害之際而犯之者。
  六  在車站或埠頭而犯之者。
前項之未遂犯罰之。
 附表一普通竊盜部分：
┌──┬─────────┬────┬───────────┬──────┐
│編號│  犯罪時間及地點  │行 為 人│  犯罪手法及取得財物  │被害人及證述│
│    │                  │        │                      │所在卷頁    │
├──┼─────────┼────┼───────────┼──────┤
│ １ │88年農曆7 月20日│丑○○  │竊取天○○之身分證1 │新竹地檢署93│
│    │  （義民廟大拜拜）│        │  枚、駕照2 張、行照1 │年度偵字第45│
│    │  在新竹縣新埔鎮義│        │  張與新台幣1 百元等物│54號卷第34-3│
│    │  民廟            │        │未○○所有之行動電話│5頁         │
│    │93年4 月初，在新│        │  1 具與行動電話申請  │            │
│    │  竹縣竹北市○○路│        │  書1 份。            │            │
│    │  466 號內        │        │                      │            │
├──┼─────────┼────┼───────────┼──────┤
│ ２ │93年5月中旬，在桃 │丑○○  │徒手竊取酉○○所有之白│94年偵字第24│
│    │園縣楊梅鎮○○○路│        │鐵水表蓋2 個（價值約新│95號卷第13-1│
│    │600號             │        │臺幣【下同】3 千元）  │4頁         │
├──┼─────────┼────┼───────────┼──────┤
│ ３ │於93年5月底某日， │丑○○  │徒手竊取戊○○所有之白│新竹地檢署93│
│    │在新竹縣新豐鄉忠信│        │鐵門一個（價值約5百元 │年度偵字第52│
│    │街329號           │        │）                    │90號第13-14 │
│    │                  │        │                      │頁          │
├──┼─────────┼────┼───────────┼──────┤
│ ４ │於93年5月底某日， │丑○○  │徒手竊取宙○○所有之白│新竹地檢署93│
│    │在新竹縣新豐鄉忠信│        │鐵洗衣槽1 個（價值約3 │年度偵字第52│
│    │街316號           │        │千元）                │90號第15-16 │
│    │                  │        │                      │頁          │
├──┼─────────┼────┼───────────┼──────┤
│ ５ │於93年5月底某日， │丑○○  │徒手竊取癸○○所有之白│新竹地檢署93│
│    │在新竹縣新豐鄉中崙│        │鐵水溝蓋1 個（價值約1 │年度偵字第52│
│    │村198之29號       │        │千元）                │90號第22-23 │
│    │                  │        │                      │頁          │
├──┼─────────┼────┼───────────┼──────┤
│ ６ │93年5月24日清晨4時│丑○○  │以其所有自備鑰匙插入引│新竹地檢署93│
│    │許，在桃園縣觀音鄉│        │擎電門之方式，竊取徐金│年偵字第3008│
│    │台15線北向車道51公│        │全所有之車牌號碼EV-887│號卷第27頁、│
│    │里處              │        │0 號自小貨車1 台      │93年核退偵字│
│    │                  │        │                      │第396號第6頁│
├──┼─────────┼────┼───────────┼──────┤
│ ７ │於93年5月28日晚間1│丑○○  │徒手竊取黃○○○所有之│新竹地檢署93│
│    │0時許，在新竹縣新 │        │白鐵蓋1 個（價值約3千5│年度偵字第52│
│    │豐鄉○○路○段492巷│        │百元）                │90號第18-19 │
│    │15號              │        │                      │頁          │
├──┼─────────┼────┼───────────┼──────┤
│ ８ │於93年6月3日晚間8 │丑○○  │徒手竊取壬○○所有之白│新竹地檢署93│
│    │時許，在新竹縣新豐│        │鐵水溝蓋1 個（價值約4 │年度偵字第52│
│    │鄉市17巷6弄5號│        │千元）                │90號第20-21 │
│    │                  │        │                      │頁          │
├──┼─────────┼────┼───────────┼──────┤
│ ９ │於93年6月初某時許 │丑○○  │徒手竊取寅○○所有之白│新竹地檢署93│
│    │，在新竹縣新豐鄉建│        │鐵水溝蓋1 個（價值約3 │年度偵字第52│
│    │興路1段202之1號   │        │千元）                │90號第17頁  │
├──┼─────────┼────┼───────────┼──────┤
│ １０ │於93年6月20日下午2│丑○○  │徒手竊取午○○所有之白│新竹地檢署93│
│    │時許，在新竹縣新豐│        │鐵水溝蓋1 個（價值約6 │年偵字第5290│
│    │鄉○○路○段60號   │        │千元）                │號卷第11-12 │
│    │                  │        │                      │頁          │
├──┼─────────┼────┼───────────┼──────┤
│  │93年7月4日下午4時 │丑○○  │以自備鑰匙插入引擎電門│新竹地檢署93│
│    │許，在桃園縣楊梅鎮│        │之方式，竊取辛○○所有│年偵字第3624│
│    │楊湖路4段515巷5弄2│        │車牌號碼DEL-516 號機車│號卷第8-9頁 │
│    │號                │        │1 台                  │            │
├──┼─────────┼────┼───────────┼──────┤
│  │於93年7月中旬某日 │丑○○  │徒手竊取庚○○所有之白│新竹地檢署94│
│    │，在新竹縣湖口鄉鳳│        │鐵水溝蓋1 個（價值約6 │年偵字第1218│
│    │山村國強街3巷1號前│        │千元）                │號卷第41-42 │
│    │                  │        │                      │頁          │
├──┼─────────┼────┼───────────┼──────┤
│  │於93年7月中旬某日 │丑○○  │徒手竊取丁○○所有之鋁│新竹地檢署94│
│    │，在新竹縣湖口鄉鳳│        │門窗1 扇（價值約5 萬元│年偵字第1218│
│    │山村榮光路117號後 │        │）                    │號卷第43-44 │
│    │門處              │        │                      │頁          │
├──┼─────────┼────┼───────────┼──────┤
│  │於93年7月中旬某日 │丑○○  │徒手竊取亥○○所有之白│新竹地檢署94│
│    │，在新竹縣湖口鄉中│        │鐵水監測井蓋1 個（價值│年偵字第1218│
│    │正路3段346號前    │        │約2 千4 百元）        │號卷第12-13 │
│    │                  │        │                      │頁          │
├──┼─────────┼────┼───────────┼──────┤
│  │於93年7月中旬某日 │丑○○  │徒手竊取己○○所有之白│新竹地檢署94│
│    │，在新竹縣新埔鎮上│        │鐵鍋蓋1個             │年偵字第1218│
│    │寮里15鄰上枋寮328 │        │                      │號卷第14頁  │
│    │號                │        │                      │            │
├──┼─────────┼────┼───────────┼──────┤
│  │於93年7月中旬某日 │丑○○  │徒手竊取巳○○所有之白│新竹地檢署94│
│    │，在新竹縣新埔鎮下│        │鐵門1 扇（價值約6 千元│年偵字第1218│
│    │寮里昌益巷198號前 │        │）                    │號卷第15頁  │
├──┼─────────┼────┼───────────┼──────┤
│  │於93年7月28日上午6│丑○○  │徒手竊取丙○○所有之白│新竹地檢署94│
│    │時許，在新竹縣新埔│        │鐵曬衣架2 個（價值約3 │年偵字第1218│
│    │鎮下寮里昌益巷174 │        │千元）                │號卷第16頁  │
│    │號前              │        │                      │            │
├──┼─────────┼────┼───────────┼──────┤
│  │93年8月15日17時許 │丑○○、│共同基於犯意之聯絡，由│93年偵字第13│
│    │，在桃園縣新屋鄉中│宋益庚  │宋益庚下手行竊卯○○所│261號卷第15-│
│    │華路243之5號前    │        │有之車牌號碼LF-9865號 │20頁        │
│    │                  │        │自用小客車1 台後，交予│            │
│    │                  │        │丑○○                │            │
├──┼─────────┼────┼───────────┼──────┤
│  │於93年8月30日凌晨5│丑○○  │以扣案其所有鑰匙1 支，│新竹地檢署94│
│    │時30分許，在新竹縣│        │竊取乙○○所有車牌號碼│年偵字第1218│
│    │新豐鄉○○路○段797│        │7U-4003 號之自用小貨車│號卷第17-18 │
│    │巷                │        │1 部（價值約30萬元）  │頁          │
├──┼─────────┼────┼───────────┼──────┤
│  │93年9月10日20時20 │丑○○  │以自備之鑰匙竊取申○○│94年偵字第24│
│    │分許，在桃園縣楊梅│        │所有之車牌號碼HSO-241 │95號卷第17-1│
│    │鎮○○路80巷內    │        │號重型機車（價值約1萬5│8頁         │
│    │                  │        │千元）                │            │
├──┼─────────┼────┼───────────┼──────┤
│  │93年9月11日11時許 │丑○○  │徒手竊取甲○○所有之白│94年偵字第24│
│    │，在桃園縣楊梅鎮萬│        │鐵大門1個（價值約1萬8 │95號卷第20-2│
│    │大路116巷38號K梯  │        │千元）                │1頁         │
├──┼─────────┼────┼───────────┼──────┤
│  │93年9月11日11時許 │丑○○  │徒手竊取甲○○所有之白│94年偵字第24│
│    │，在桃園縣楊梅鎮中│        │鐵大門1個（價值約1萬8 │95號卷第20-2│
│    │山北路2段351巷88號│        │千元）                │1頁         │
│    │L梯               │        │                      │            │
├──┼─────────┼────┼───────────┼──────┤
│  │93年9月11日14時許 │丑○○  │徒手竊取宇○○所有之白│94年偵字第24│
│    │，在桃園縣楊梅鎮福│        │鐵大門1個（價值約1萬元│95號卷第27頁│
│    │羚路77之1號       │        │）                    │            │
├──┼─────────┼────┼───────────┼──────┤
│  │93年9月11日14時30 │丑○○  │徒手竊取玄○○所有之白│94年偵字第24│
│    │分許，在桃園縣楊梅│        │鐵大門2個（價值約1萬6 │95號卷第29-3│
│    │鎮○○路115巷5號地│        │千元）                │0頁         │
│    │下室              │        │                      │            │
├──┼─────────┼────┼───────────┼──────┤
│  │93年10月14日晚上7 │丑○○、│以其所有自備鑰匙插入引│板橋地檢署93│
│    │時30分許，在台北縣│夏啟鳳  │擎電門之方式，竊取呂明│年偵字第1756│
│    │板橋市○○路○段33 │        │財所有之車牌號碼LY-495│2號卷第6頁背│
│    │巷口              │        │7 號自小貨車1台       │面至第7頁   │
├──┼─────────┼────┼───────────┼──────┤
│  │93年12月25日晚間11│丑○○  │以其所有自備之鑰匙，竊│新竹地檢署94│
│    │時許，在桃園縣楊梅│        │取Ａ○○所有車牌號碼  │年核退偵字第│
│    │鎮○○路與福羚路口│        │LI-7123 號自用小客車（│38號卷第13-1│
│    │                  │        │價值約10萬元）        │5頁         │
└──┴─────────┴────┴───────────┴──────┘
　附表二加重竊盜部分：
┌──┬─────────┬────┬───────────┬──────┐
│編號│  犯罪時間及地點  │行 為 人│  犯罪手法及取得財物  │被害人及證述│
│    │                  │        │                      │所在卷頁    │
├──┼─────────┼────┼───────────┼──────┤
│ １ │94年6月3日上午8時 │丑○○  │持其所有客觀上足供凶器│94年度偵字第│
│    │許，在新竹縣新豐鄉│        │使用其所有之剪刀，竊取│13142號卷第1│
│    │瑞興村大喜事社區停│        │地○○所有車號YE-3101 │5-16頁      │
│    │車場內            │        │號自小客車1 輛（價值約│            │
│    │                  │        │5萬 元）              │            │
├──┼─────────┼────┼───────────┼──────┤
│ ２ │93年9月7日13時12分│丑○○  │以其所有剪刀侵入被害人│94年偵字第24│
│    │許，在桃園縣楊梅鎮│        │自用小貨車，再以剪刀插│95號卷第16頁│
│    │金山街141號前     │        │入該車電門鎖予以發動，│            │
│    │                  │        │竊取辰○○所有之車牌號│            │
│    │                  │        │碼EV-0441 號自用小貨車│            │
│    │                  │        │及其上所裝載之白鐵廚具│            │
│    │                  │        │（價值約3 萬元）      │            │
├──┼─────────┼────┼───────────┼──────┤
│ ３ │93年9月30日凌晨2時│丑○○、│共同基於意圖為自己不法│板橋地檢署93│
│    │許，台北縣土城市廣│夏啟鳳、│所有之概括犯意聯絡，趁│年偵字第1563│
│    │福街68巷47號      │「陳新  │無人注意之際，結夥3 人│7號卷第16頁 │
│    │                  │明」    │，持其所有具有客觀危險│背面至17頁  │
│    │                  │        │性，足以危害人之生命、│            │
│    │                  │        │身體安全，可供凶器使用│            │
│    │                  │        │之剪刀，以該把剪刀插入│            │
│    │                  │        │引擎電門之方式，竊取江│            │
│    │                  │        │錦輝所有之車牌號碼8S-2│            │
│    │                  │        │93號自小貨車1 台，得手│            │
│    │                  │        │後作為犯罪所需之交通工│            │
│    │                  │        │具                    │            │
├──┼─────────┼────┼───────────┼──────┤
│ ４ │93年9月30日凌晨2時│丑○○、│由丑○○、夏啟鳳二人負│板橋地檢署93│
│    │50分、3時、3時10分│夏啟鳳、│責把風，「陳新明」」動│年偵字第1563│
│    │、3時15分許，在台 │「陳新明│手拆解竊取公寓大廈之鐵│7號卷第18頁 │
│    │北縣土城市○○路13│」      │門數面                │背面至25頁  │
│    │巷8號、18號、17號 │        │                      │            │
│    │，及永豐路31巷9號 │        │                      │            │
│    │等處              │        │                      │            │
├──┼─────────┼────┼───────────┼──────┤
│ ５ │93年12月15日下午14│丑○○  │由丑○○把風，子○○持│94年度偵字第│
│    │時許，在桃園縣大溪│子○○  │丑○○所有客觀上足以對│728號卷第15 │
│    │鎮○○○街市場前  │        │人之生命、身體、安全構│頁          │
│    │                  │        │成威脅而具有危險性之剪│            │
│    │                  │        │刀，打開戌○○所有車牌│            │
│    │                  │        │號碼KG-7910 號自小客車│            │
│    │                  │        │車門，再以該剪刀插入該│            │
│    │                  │        │車輛之電門鎖發動車子。│            │
│    │                  │        │（該車價值約3 萬元）  │            │
└──┴─────────┴────┴───────────┴──────┘
